---
title: "Desafio 03"
author: "Lucca de Luca 223562"
format: pdf
editor: visual
---
```{r setup, include=FALSE}
knitr::opts_chunk$set(
  echo = FALSE,
  message = FALSE,
  warning = FALSE
)
```

```{r}
library(arrow)
library(jsonlite)
library(tsibble)
library(dplyr)
library(knitr)
library(kableExtra)
```

## Esse Parquet é um dataset de exemplo, usado mais para testar a leitura do formato do que para análise substantiva.

```{r}
df_parquet <- read_parquet("C:/Users/lucca/Documents/R/sample1.parquet")
df_parquet |>
  head(15) |>
  kbl(format = "latex", booktabs = TRUE, longtable = TRUE,
      caption = "Primeiras linhas do Parquet") |>
  kable_styling(
    latex_options = c("repeat_header"),
    position = "center"
  )
```

## O conjunto de dados JSON utilizado contém informações sobre livros da área de programação, com ênfase em JavaScript e Git. Cada registro descreve um livro usando informações como: título, autor(es), data de publicação, editora, número de páginas, endereço eletrônico e um breve resumo de conteúdo. É uma base pequena e estruturada que permite organizar e consultar referências técnicas de forma simples e padronizada.

```{r}
df_json <- fromJSON("C:/Users/lucca/Documents/R/books.json")
df_json <- df_json$books
df_json |>
  kbl(
    format = "latex",
    booktabs = TRUE,
    longtable = TRUE,
    caption = "Tabela de livros (JSON)"
  ) |>
  kable_styling(
    latex_options = c("hold_position", "repeat_header"),
    position = "center",
    font_size = 10
  ) |>
  column_spec(3, width = "8cm")
```